【裁判字號】    95,訴,2665
【裁判日期】    970627
【裁判案由】    毒品危害防制條例
【裁判全文】
臺灣臺中地方法院刑事判決              95年度訴字第2665號
公  訴  人  臺灣臺中地方法院檢察署檢察官
被      告  甲○○
選任辯護人  張績寶  律師
            張瓊文  律師
            黃琪雅  律師
上列被告因毒品危害防制條例案件，經檢察官提起公訴（94 年
度偵字第9832、11526、11527 號）、移送併辦（94年度偵字第
15812、15816、15817、15813 號）及追加起訴（94年度偵字第
3155、3159、6059、13385號），本院前於民國95年11月24日所
為之判決，應補充如下：
    主    文
甲○○追加起訴部分，公訴不受理。
    理    由
一、追加起訴意旨另以：被告甲○○與乙○○（已審結）係夫妻
    ，均明知海洛因、安非他命係毒品危害防制條例第2 條所管
    制之毒品，仍共同或分別基於販賣第一級毒品海洛因、第二
    級毒品安非他命營利之概括犯意，先自年籍不詳之「紅毛」
    、「瑞成」、「建明」、「阿明」、「阿文」等成年男子處
    購得第一級毒品海洛因、第二級毒品安非他命後，隨即於93
    年9月間某起至94年6月4日9時39分36秒後不久止，分別或共
    同有如下之共同販賣毒品行為：
  (一)於93年9間某日起至94年6月4日9時39分36秒後不久止，甲○
    ○在臺中縣、市等地，加價以第一級毒品海洛因、第二級毒
    品安非他命每包3千元至5千元不等之價格（以重量及品質而
    定，均由甲○○事先分裝妥當），連續販賣予年籍不詳綽號
    「阿華」之成年男子至少多次，得款至少20萬元。
  (二)於94年2月4日19時許，在臺中市○○路屠宰場前，基於販賣
    之意思，由甲○○出面以7萬元向年籍不詳綽號「阿明」之
    人，購得第一級毒品海洛因含袋重至少29.1公克（嗣後甲○
    ○持有1 包含袋重0.7公克，乙○○持有9包含袋重28.4公克
    ，詳後述）、第二級毒品安非他命4 包含袋重49.6公克，並
    由甲○○、乙○○共同持有，準備用以販賣。
  (三)於94年3月25日，在不詳地點，基於販賣之意思，由甲○○
    出面以不詳價格向年籍不詳綽號「阿文」之人，購得第二級
    毒品安非他命5包含袋重179.7公克，並由甲○○、乙○○共
    同持有，準備用以販賣。
  (四)於94年2月5日前某日起至94年6月4日9 時39分36秒後不久止
    ，甲○○在臺中市○○○路路邊等地，加價以第二級毒品安
    非他命每半兩1萬5千元、每兩3 萬元之價格（以重量及品質
    而定，均由甲○○事先分裝妥當），連續販賣予盧昭全至少
    10次，以每次半兩計算，至少得款15萬元。
  (五)於94年2 月間某日起至94年5月19日上午9時29分後不久止，
    甲○○因積欠綽號「小莉」之詹翠娥不詳數額金錢，乃在臺
    中縣、市等地，連續提供予綽號「小莉」之詹翠娥第一級毒
    品海洛因８次施用，以扣抵債務方式取得販毒款。
  (六)嗣於94年2月5日1 時20分許，甲○○、乙○○共同駕駛車號
    2067－LA號自用小客車並持有供販賣用毒品，於行經臺中市
    ○○路與太原路口前時，為臺中市警察局第六分局員警查獲
    ，當場在該車駕駛座上扣得第一級毒品海洛因含袋重0.7 公
    克、攙有海洛因之香煙4支、分裝夾鍊袋1包、販毒款10萬元
    ，在同車乙○○之襪子內扣得裝有毒品之紅色絨布袋（內藏
    有第一級毒品海洛因9 包含袋重28.4公克、第二級毒品安非
    他命4包含袋重49.6公克）。其後，於94年3月25日13時30分
    許，甲○○、乙○○又共同攜帶準備用以販賣之第二級毒品
    安非他命及分裝袋等物至臺中縣外埔鄉○○路15之2 號，經
    臺中縣警察局大甲分局派員前往查緝，當場在乙○○之隨身
    皮包內扣得第二級毒品安非他命5包含袋重179.7公克、攙有
    海洛因之香煙3支、分裝夾鍊袋1包等物（甲○○趁隙逃離）
    。因認被告甲○○所為係違反毒品危害防制條例第4條第1項
    、第2 項之販賣第一級、第二級毒品等罪嫌。被告甲○○現
    與本案審理中之案件，有數人共犯一罪及數罪之相牽連案件
    關係，宜追加起訴等語。
二、按刑事訴訟法第267 條規定，檢察官就犯罪事實一部起訴者
    ，其效力及於全部，乃指法院就與原起訴案件之犯罪有單一
    性不可分關係之未經起訴之其餘事實，基於審判不可分原則
    ，一併加以審判而言，毋庸適用第265 條之規定，自不發生
    追加起訴之問題。次按，追加起訴係就與已經起訴之案件無
    單一性不可分關係之相牽連犯罪（指刑事訴訟法第7 條所列
    案件），在原起訴案件第一審辯論終結前，加提獨立之新訴
    ，俾與原起訴案件合併審判，以收訴訟經濟之效，此觀刑事
    訴訟法第265 條自明；如追加起訴之犯罪，經法院審理結果
    ，認定與原起訴案件之犯罪有實質上或裁判上一罪之單一性
    不可分關係，依同法第267 條，既為原起訴效力所及，對該
    追加之訴，自應認係就已經起訴之案件，在同一法院重行起
    訴，依同法第303條第2款，應於判決主文另為不受理之諭知
    ，始足使該追加之新訴所發生之訴訟關係歸於消滅（最高法
    院87年台上字第540 號判例要旨參照）。本件檢察官就被告
    甲○○販賣第二級毒品甲基安非他命部分，並未起訴，有起
    訴書在卷可稽。而檢察官於第一審審判期日以書面「另追加
    被告甲○○販賣第一級毒品、第二級毒品罪。」（見本院95
    年訴字第2665號卷內追加起訴書），就被告甲○○販賣第一
    級毒品、第二級毒品部分追加起訴，茲本院既已認定此部分
    與經起訴之販賣海洛因部分有修正前刑法連續犯或想像競合
    犯之裁判上一罪關係，該部分自為起訴效力所及，得一併審
    判，且本院亦已為裁判。則揆諸前揭說明，自應就追加起訴
    部分另為不受理之諭知。乃本院95年11月24日所為之判決，
    未就經檢察官於第一審書面追加起訴部分諭知不受理，自有
    遺漏，應由本院另補充判決如主文所示。
據上論斷，應依刑事訴訟法第303 條第2款、第307條，判決如主
文。
中    華    民    國    97    年    6     月    27    日
                  刑事第六庭  審判長法官  洪俊誠
                                    法官  唐敏寶
                                    法官  高英賓
上正本證明與原本無異。
如不服本判決，應於收受送達後10日內向本院提出上訴書狀（應
敘述具體理由並附繕本）。
上訴書狀如未敘述理由，應於上訴期間屆滿後20日內補提理由書
於本院。
                                  書記官  司立文
中    華    民    國    97    年    6    月    27    日


司法院資訊處製作；財團法人民間司法改革基金會備份。
